【裁判字號】    90,易,2137
【裁判日期】    901121
【裁判案由】    贓物
【裁判全文】
臺灣桃園地方法院刑事判決                          九十年度易字第二一三七號
    公  訴  人  臺灣桃園地方法院檢察署檢察官
    被      告  甲○○
右列被告因贓物案件，經檢察官提起公訴（九十年度偵字第八五一五號），本院判決
如左‥
    主  文
甲○○，收受贓物，處有期徒刑肆月，如易科罰金以參佰元折算壹日。
    事  實
一、甲○○明知車號ＳＩＬ─九三二號輕型機車，係來源不明之贓物（該車係林羅雪
    妹所有，由甲○○之夫黃勝麟於民國八十九年八月五日中午十二時三十分許，在
    桃園縣楊梅鎮○○路三二巷三一號前竊得，黃勝麟竊盜部分業經台灣高等法院判
    處有期徒刑一年四月確定），仍於八十九年八月六日中午十二時四十分許，在桃
    園縣中壢市○○街二十號前，由黃勝麟交付而予以收受使用。嗣於同日下午一時
    五十分許，在桃園縣中壢市○○街二十八號前為警查獲。
二、案經台灣桃園地方法院檢察署檢察官自動檢舉偵查起訴。
    理由
一、訊據被告甲○○固坦承騎乘上開機車外出一事，惟矢口否認右揭犯行，辯稱：黃
    勝麟僅要伊在外等，伊並未使用該車，且不知是贓車云云；惟查：右揭機車係林
    羅雪妹所有，於八十九年八月五日中午十二時三十分許，在桃園縣楊梅鎮○○路
    三二巷三一號前失竊等情，業據被害人林羅雪妹證述在卷，且有贓物認領保管單
    一紙在卷可參；再被告於警訊中及本署初訊時自承：上開機車係黃勝麟於八十九
    年八月六日上午騎回家，伊與黃勝麟一同外出後，黃勝麟在桃園縣中壢市○○街
    二十號前將該車交予伊，並交付鑰匙，平日未曾看過黃勝麟騎過該車，黃勝麟未
    交待車何來，伊亦未問等語，是證人黃勝麟既已交付鑰匙予被告，且被告亦將該
    車自大德街二十號移至為警查獲之大德街二十八號前，其有收受並使用該車一節
    ，應堪認定；又被告前未曾見過該車，且明知黃勝麟平日並無交通工具，該車自
    非黃勝麟所有，而於受黃勝麟交付時竟未詢問其來源，顯與常情相違，其自可得
    知該車應屬來源不明之贓車，是被告所辯無足採信，其犯行堪予認定。
二、核被告所為，係犯三百四十九條第一項之收受贓物罪。爰審酌被告犯罪之動機、
    目的、手段，及其品性、生活狀況、智識程度、犯罪所生之損害、犯罪後態度等
    一切情狀，量處如主文所示之刑並諭知易科罰金之折算標準。
據上論斷，應依刑事訴訟法第二百九十九條第一項前段、刑法第三百四十九條第一項
、第四十一條第一項，罰金罰鍰提高標準條例第一條、第二條，判決如主文。
本案經檢察官許炳文到庭執行職務。
中      華      民      國      九十      年    十一    月    二十一    日
                                臺灣桃園地方法院刑事第一庭
                                    法  官    潘政宏
右正本證明與原本無異。
如不服本判決，應於判決送達後十日內向本院提出上訴狀( 應附繕本 )，上訴於臺灣
高等法院。
                                    書記官    王月香
中        華        民        國    九十    年   十一   月    二十三    日
附錄論罪科刑法條：
刑法第三百四十九條
收受贓物者，處三年以下有期徒刑、拘役或五百元以下罰金。
搬運、寄藏、故買贓物或為牙保者，處五年以下有期徒刑、拘役或科或併科一千元以
下罰金。
因贓物變得之財物，以贓物論。


司法院資訊處製作；財團法人民間司法改革基金會備份。
